【裁判字號】    97,訴,1893
【裁判日期】    971128
【裁判案由】    毒品危害防制條例
【裁判全文】
臺灣臺北地方法院刑事判決              97年度訴字第1893號
公  訴  人  臺灣臺北地方法院檢察署檢察官
被      告  甲○○
上列被告因違反毒品危害防制條例案件，經檢察官提起公訴（九
十七年度毒偵字第一九七四號），經本院合議庭裁定改依簡式審
判程序審理，茲判決如下：
    主  文
甲○○施用第一級毒品，累犯，處有期徒刑捌月，扣案之第一級
毒品海洛因壹包（純質淨重零點捌貳公克）沒收銷燬之；電子磅
秤壹台、注射針筒玖支、海洛因殘渣袋拾個及上開毒品包裝袋壹
個均沒收。又施用第二級毒品，累犯，處有期徒刑肆月，扣案之
安非他命吸食器壹組沒收。應執行有期徒刑拾月，扣案之第一級
毒品海洛因壹包（純質淨重零點捌貳公克）沒收銷燬之；扣案之
電子磅秤壹台、注射針筒玖支、海洛因殘渣袋拾個、安非他命吸
食器壹組及上開毒品之包裝袋壹個均沒收。
    事  實
一、甲○○前因施用毒品案件，經本院裁定觀察勒戒並強制戒治
    後，於民國八十九年七月七日強制戒治期滿執行完畢，並由
    本院於八十九年八月十一日以八十七年度訴字第七二四號判
    決免刑確定。又於九十四年四月至六月間因連續施用第一級
    、第二級毒品案件，經本院於九十五年一月十一日以九十四
    年度訴字第一六三九號分別判處有期徒刑八月及五月，應執
    行有期徒刑一年確定。復於九十五年間因連續施用第一級、
    第二級毒品案件，經臺灣士林地方法院於九十五年八月三十
    日以九十五年度訴字第八一一號分別判處有期徒刑九月及六
    月，應執行有期徒刑一年二月，經臺灣士林地方法院於九十
    六年八月十四日依中華民國罪犯減刑條例之規定以九十六年
    度聲減字第一四六八號裁定減為有期徒刑四月又十五日及三
    月，應執行有期徒刑七月確定，上開四罪接續執行，甫於九
    十六年十月七日縮刑期滿執行完畢。詎仍不知悔改，復基於
    施用第一級毒品海洛因及第二級毒品安非他命之犯意，於九
    十七年五月二十九日晚間八時許，在其位於臺北市○○區○
    ○街2段69號2樓203室施用第二級毒品安非他命一次，另於
    同月三十日上午六時許，在同處施用第一級毒品海洛因一次
    。嗣於九十七年五月三十日下午四時十分許，經警獲得甲○
    ○同意後至上開處所搜索查獲，並扣得其所有且供施用之第
    一級毒品海洛因一包（純質淨重0.82公克）、電子磅秤一台
    、海洛因殘渣袋十個、注射針筒九支及安非他命吸食器一組
    （起訴書誤載為甲○○與黃紘濱共同使用之第一級毒品海洛
    因二小包〈淨重3.01公克〉、電子磅秤及安非他命吸食器各
    一組、海洛因注射針筒十一支）。
二、案經臺北縣政府警察局新莊分局報告臺灣臺北地方法院檢察
    署檢察官偵查起訴。
    理  由
一、按本件被告甲○○所犯係死刑、無期徒刑、最輕本刑為三年
    以上有期徒刑以外之罪，其於準備程序就前揭被訴事實為有
    罪之陳述，經本院告知簡式審判程序之旨，並聽取其與公訴
    人之意見後，本院合議庭認無不得或不宜改依簡式審判程序
    進行之處，爰依刑事訴訟法第二百七十三條之一第一項、第
    二百八十四條之一，裁定由受命法官獨任進行簡式審判程序
    ，合先敘明。
二、前揭犯罪事實，業據被告於警詢、偵查及本院審理時均坦承
    不諱。而被告於九十七年五月三十日為警查獲時所採尿液，
    經送台灣檢驗科技股份有限公司以酵素免疫分析法（ＥＩＡ
    ）初步檢驗，再以氣相層析質譜儀法（ＧＣ／ＭＳ）確認檢
    驗結果，係呈甲基安非他命及嗎啡陽性反應一節，有該公司
    濫用藥物檢驗報告、臺北縣政府警察局新莊分局偵辦毒品按
    被移送者姓名及代碼對照表各一份附卷可稽。又所查獲之白
    色粉末一包經送法務部調查局濫用藥物實驗室鑑定之結果，
    該送驗粉末檢品一包含第一級第六項毒品海洛因成分，淨重
    1.75公克，純度46.8％，純質淨重0.82公克等情，亦有該實
    驗室九十七年六月二十六日調科壹字第09723028510號鑑定
    書一紙在卷可參，且有電子磅秤一台、注射針筒九支、海洛
    因殘渣袋十個及安非他命吸食器一組扣案可資佐證，則被告
    自白核與事實相符，應堪採信。而被告前因施用毒品案件，
    經本院裁定觀察勒戒並強制戒治後，於八十九年七月七日強
    制戒治期滿執行完畢，並由本院於八十九年八月十一日以八
    十七年度訴字第七二四號判決免刑確定。又於九十四年四月
    至六月間因連續施用第一級、第二級毒品案件，經本院於九
    十五年一月十一日以九十四年度訴字第一六三九號分別判處
    有期徒刑八月及五月，應執行有期徒刑一年確定。復於九十
    五年間因連續施用第一級、第二級毒品案件，經臺灣士林地
    方法院於九十五年八月三十日以九十五年度訴字第八一一號
    分別判處有期徒刑九月及六月，應執行有期徒刑一年二月，
    經臺灣士林地方法院於九十六年八月十四日依中華民國罪犯
    減刑條例之規定以九十六年度聲減字第一四六八號裁定減為
    有期徒刑四月又十五日及三月，應執行有期徒刑七月確定，
    上開四罪接續執行，甫於九十六年十月七日縮刑期滿執行完
    畢等情，有卷附臺灣高等法院被告前案紀錄表一份可按。則
    被告於強制戒治後五年內已再犯，並經依法追訴處罰，縱其
    第三次再度施用毒品之時間，在初犯經強制戒治執行完畢釋
    放五年以後，已不合於「五年後再犯」之規定，且因已於「
    五年內再犯」，顯見其再犯率甚高，原實施觀察、勒戒或強
    制戒治，已無法收其實效，即應依該條例第十條第一項、第
    二項處罰，最高法院九十七年度第五次刑事庭會議決議可供
    參考。是本件事證明確，被告犯行堪以認定，應予依法論科
    。
三、按海洛因及甲基安非他命分係毒品危害防制條例第二條第二
    項第一款、第二款所規定之第一級毒品及第二級毒品，是核
    被告所為，係犯毒品危害防制條例第十條第一項之施用第一
    級毒品海洛因罪及施用第二級毒品甲基安非他命罪。其施用
    前、後持有毒品海洛因及安非他命之低度行為，均為施用毒
    品之高度行為所吸收，不另論罪。被告所犯上開二罪，犯意
    各別，行為互殊，應予分論併罰。而被告前於九十四年四月
    至六月間因連續施用第一級、第二級毒品案件，經本院於九
    十五年一月十一日以九十四年度訴字第一六三九號分別判處
    有期徒刑八月及五月，應執行有期徒刑一年確定。復於九十
    五年間因連續施用第一級、第二級毒品案件，經臺灣士林地
    方法院於九十五年八月三十日以九十五年度訴字第八一一號
    分別判處有期徒刑九月及六月，應執行有期徒刑一年二月，
    經臺灣士林地方法院於九十六年八月十四日依中華民國罪犯
    減刑條例之規定以九十六年度聲減字第一四六八號裁定減為
    有期徒刑四月又十五日及三月，應執行有期徒刑七月確定，
    上開四罪接續執行，甫於九十六年十月七日縮刑期滿執行完
    畢等情，亦有卷附臺灣高等法院被告前案紀錄表一份可考，
    其於有期徒刑執行完畢後，五年內故意再犯本二件有期徒刑
    以上之罪，為累犯，均應依法加重其刑。爰審酌被告曾因施
    用毒品案件多次進出監獄，卻於出監後仍繼續施用第一級毒
    品海洛因及第二級毒品安非他命，顯見被告實無戒除毒癮之
    意，然施用毒品係自戕行為，對他人危害尚輕，且其犯後坦
    承犯行，態度良好，檢察官求刑尚屬過重等一切情狀，量處
    如主文所示之刑，並定其應執行刑，以示懲儆。
四、扣案海洛因一包（純質淨重0.82公克）為查獲之毒品，應依
    毒品危害防制條例第十八條第一項前段宣告沒收銷燬之。查
    獲之電子磅秤一台、注射針筒九支、海洛因殘渣袋十個、安
    非他命吸食器一組及上開毒品之包裝袋一個，均係被告所有
    且供犯罪使用之物一節，業據被告供承在卷，均應依刑法第
    三十八條第一項第二款宣告沒收。至公訴意旨雖認前揭物品
    係被告與案外人黃紘濱所共同使用，並請一併沒收黃紘濱與
    被告共同使用遭扣案之海洛因一包（淨重1.22公克）及注射
    針筒二支云云。然前揭海洛因一包及注射針筒二支係案外人
    黃紘濱一人所有，並未與被告共同使用一節，業據被告於警
    詢及本院審理時供述明確，核與案外人黃紘濱於本院九十七
    年度訴字第一四一六號違反毒品危害防制條例案件中所供相
    符，並有本院前揭刑事案件判決書及卷內扣押物品目錄表各
    一份可資佐證，此外，並無其他積極證據證明上開海洛因一
    包及注射針筒二支均係被告與案外人黃紘濱共同持有使用，
    則公訴意旨認本院應就上開海洛因及注射針筒二支併予宣告
    沒收，顯有誤會，並不足採，且案外人黃紘濱所持有之上開
    海洛因一包雖屬違禁物，但業經本院上開刑事判決依法宣告
    沒收銷燬在案，有本院九十七年度訴字第一四一六號刑事判
    決一份在卷可佐，且與本案無涉，亦無再由本院宣告沒收銷
    燬之必要，併予敘明。
據上論斷，應依刑事訴訟法第二百七十三條之一第一項、第二百
九十九條第一項前段，毒品危害防制條例第十條第一項、第二項
、第十八條第一項前段，刑法第十一條前段、第四十七條第一項
、第五十一條第五款、第三十八條第一項第二款，判決如主文。
本案經檢察官李彥霖到庭執行職務。
中    華    民    國    97    年    11    月    28    日
               臺灣臺北地方法院刑事第十七庭
                              法  官  劉秀君
上正本證明與原本無異。
如不服本判決應於收受送達後10日內向本院提出上訴書狀，並應
敘述具體理由；其未敘述上訴理由者，應於上訴期間屆滿後20日
內向本院補提理由書（圴須按他造當事人之人數附繕本）「切勿
逕送上級法院」。
                              書記官  吳俊龍
中    華    民    國    97    年    11    月    28    日
附錄本案論罪科刑法條全文：
毒品危害防制條例第10條
施用第一級毒品者，處 6 月以上 5 年以下有期徒刑。
施用第二級毒品者，處 3 年以下有期徒刑。


司法院資訊處製作；財團法人民間司法改革基金會備份。
